Minutes et répertoires du notaire Richard CUVILLIER, 1594 - 1630 (étude XV)
Archives nationales de France
- Minutes de Richard CUVILLIER, 1594 - 1630; MC/ET/XV/1 - MC/ET/XV/74
  - Minutes. 1606, MC/ET/XV/16; registre
    - Cession par Valleran Le Conte, comédien ordinaire du roi, demeurant rue Sainte-Marie-l'Égyptienne, à Étienne de Ruffin dit La Fontaine, comédien français, demeurant même rue, d'accessoires et d'habits de théâtre pour demeurer quitte d'une somme de 300 livres, représentant la moitié de la somme
      Le contrat du 4 janvier 1606,est conservé sous la cote MC, ET/XV/16, et analysé dans Jurgens (Madelaine); Howe (Alan) 'Le théâtre professionnel à Paris. 1600-1649.' Documents du minutier central des notaires de Paris. Paris, Centre historique des Archives nationales, 2000, n° 45
      Transcription dans Deierkauf-Holsboer (S. Wilma) 'Vie d'Alexandre Hardy, poète du roi, 1572-1632: 47 documents inédits', Paris, Nizet, 1972, p. 188-189.
      cession; Sainte-Marie-l'Egyptienne (rue); Le Conte, Valleran; Ruffin dit La Fontaine, Étienne de; acteur; acteur
    - Engagement pour jeux de foire portant association de deux joueurs d'instruments jusqu'à la Saint-Jean., 13 mai 1606; MC/ET/XV/16
      ' Fut present en sa personne Jehan Autin, joueur d'instrumentz de musique et representeur d'artifices, demeurant à present en ceste ville de Paris rue Sainct-Honnoré, parroisse Sainct-Germain-de-l'Auxerrois, lequel vollontairement confesse s'estre associé et associe avec Jehan Guillemin, aussy joueur d'artifices, demeurant aussy à present à Paris, rue Contesse-d'Arthois, parroisse Sainct-Eustache, à ce present et acceptant pour jouer et representer par ledict Autin en ceste ville de Paris ou ailleurs ainsy qu'ilz adviseront bon estre tous jeux et autres choses qu'ilz adviseront aussy ensemblement, à la charge que les deniers qui proviendront desdictz jeulx et representations, les fraiz preallablement desduictz seront partaigez assavoyr les trois partz pour ledict Guillemin et l'autre quatriesme part pour ledict Hautin, et ne durera la presente association que jusque au jour Sainct-Jehan-Baptiste prochain pendant lequel temps ilz ne se pourront desister de la presente association sinon que du consentement commung desdictes partyes à peine de trente livres tournoiz de peine commise et stipullée que le contrevenant sera tenu paier à l'axquiessant sans forme ne figure de procès sur ce garder. Car ainsy etc, promectant etc, obligeant corps et biens, renonceant etc.
      Faict et passé ès estudes des notaires soubzsignez le samedy après midy treiziesme jour de may mil six cent six et a ledict Guillemin declairé ne scavoyr escripre ne signer:
      Jehan HOTIN MURET (notaire) CUVILLYER (notaire)
      Documents du Minutier central concernant l'histoire de la musique (1600-1650), par Madeleine Jurgens, tome II [études XI à XX, 1900 actes], Paris, Archives nationales, 1974, p. 364 (instrument de recherche imprimé dématérialisé, certaines notices sont plus détaillées dans la version intégrale accessible en ligne par la rubrique 'Autres instruments de recherche', voir contexte dans le Plan d’orientation général - Notaires de Paris, guides thématiques du Minutier).
    - Quittance par Gervais Bénigne, maître cordonnier, demeurant rue Galande, agissant comme procureur de Jean Riocrocq, cordonnier, à Valleran Le Conte, comédien du roi, demeurant rue Sainte-Marie-l'Égyptienne, en son nom et pour Étienne de Ruffin [dit La Fontaine], Hugues Quéru [dit Fléchelles ou Gaultier-Garguille] et leurs compagnons, de tous les dépens auxquels il aurait pu prétendre du fait de deux coups d'épée reçus par Riocrocq, vendredi dernier, rue Montorgueil, moyennant versement par les comédiens d'une somme de 48 livres, dont 18 sont payées comptant, en gage des 30 livres restant dues, Le Conte remet une robe de drap d'or à la turque, garnie de boutons d'or et de soie incarnadin., 5 juin 1606; MC/ET/XV/16
      Documents du Minutier central des notaires de Paris, Le théâtre professionnel à Paris, 1600-1649, étude par Alan Howe, documents analysés par Madeleine Jurgens et Alan Howe [457 actes], transcriptions par Andrée Chauleur et Pierre-Yves Louis, Paris, Archives nationales, 2000, notice n° 52 (instrument de recherche imprimé dématérialisé dont la version intégrale est accessible en ligne par la rubrique 'Autres instruments de recherche', voir contexte dans le Plan d’orientation général - Notaires de Paris, guides thématiques du Minutier).
      Mention par Deierkauf-Holsboer (S. Wilma) 'Le Théâtre de l'Hôtel de Bourgogne', 2 vol., Paris, Nizet, 1968-1970. t. I, p. 180-181.
      quittance; Galande (rue); Sainte-Marie-l'Egyptienne (rue); Montorgueil (rue); Bénigne, Gervais; Riocrocq, Jean; Le Conte, Valleran; Ruffin dit La Fontaine, Étienne de; Quéru dit Fléchelles ou Gaultier-Garguille, Hugues; cordonnier; cordonnier; acteur
    - Contrat d'apprentissage pour 5 ans au profit de Girard Pellevergne, âgé de 12 ans, entre sa mère, Jeanne La Verde, veuve de Sébastien Pellevergne, maçon, et Jean Boussy, maître imager et imprimeur d'histoires, demeurant rue Montorgueil. Il sera logé, nourri, chauffé, éclairé et habillé par son maître. À la suite: - 1606, 14 juillet.- Désistement du contrat., 13 juillet 1606; MC/ET/XV/16
      Documents du Minutier central concernant les peintres, sculpteurs et graveurs au XVIIe siècle (1600-1650), par Marie-Antoinette Fleury et Martine Constans, tome II [études XI à XX, 2445 actes], Paris, Archives nationales, 2010, notice n°374 (instrument de recherche imprimé dématérialisé, certaines notices sont plus détaillées dans la version intégrale accessible en ligne par la rubrique 'Autres instruments de recherche', voir contexte dans le Plan d’orientation général - Notaires de Paris, guides thématiques du Minutier).
    - Cession par Crépin Moreau, imager et imprimeur, en présence de sa mère, Andrée Bachelet, à Nicolas Lalouette, maître imager et imprimeur d'histoires, demeurant tous rue Montorgueil, de tous ses intérêts civils contre Michel de Mathonière, maître imager, pour plusieurs coups de nerf de boeuf et voies de fait qu'il a subis, moyennant bon paiement de Lalouette et acquittement des frais de l'instance., 1er août 1606; MC/ET/XV/16
      Documents du Minutier central concernant les peintres, sculpteurs et graveurs au XVIIe siècle (1600-1650), par Marie-Antoinette Fleury et Martine Constans, tome II [études XI à XX, 2445 actes], Paris, Archives nationales, 2010, notice n°1599 (instrument de recherche imprimé dématérialisé, certaines notices sont plus détaillées dans la version intégrale accessible en ligne par la rubrique 'Autres instruments de recherche', voir contexte dans le Plan d’orientation général - Notaires de Paris, guides thématiques du Minutier).
    - Bail à rente par Simon Donget, maître imager imprimeur, à Alexandre Jamet, secrétaire de la chambre du roi, et sa femme, Denise Huberdeau, demeurant rue Quincampoix, d'un jardin planté d'arbres fruitiers à Vitry-sur-Seine, moyennant paiement de 2 s. de cens au seigneur de Vitry et d'une rente annuelle de 7 l., 12 août 1606; MC/ET/XV/16
      Documents du Minutier central concernant les peintres, sculpteurs et graveurs au XVIIe siècle (1600-1650), par Marie-Antoinette Fleury et Martine Constans, tome II [études XI à XX, 2445 actes], Paris, Archives nationales, 2010, notice n°657 (instrument de recherche imprimé dématérialisé, certaines notices sont plus détaillées dans la version intégrale accessible en ligne par la rubrique 'Autres instruments de recherche', voir contexte dans le Plan d’orientation général - Notaires de Paris, guides thématiques du Minutier).
    - Bail par Charles Poudrac, Guillaume Javelle, Jacques Rouveau et Gilles Frénel, doyen et maîtres de la confrérie de la Passion, en la présence de Sébastien Gauvin et Nicolas [I] Réveillon, anciens maîtres, pour trois ans, à Thomas Potardeau, marchand hôtelier, bourgeois de Paris, d'un magasin sis rue Mauconseil dépendant de l'Hôtel de Bourgogne, moyennant 50 livres de loyer annuel 25 août 1606, 25 août 1606 - 16 juillet 1607; MC/ET/XV/16
      1607, 16 juillet. Bail par Achille Brice, doyen, François Le Jeune, receveur, Gilles Frénel, maître et gouverneur, pour trois ans, à partir de 1609, à Potardeau des mêmes lieux, moyennant 55 livres.
      Documents du Minutier central des notaires de Paris, Le théâtre professionnel à Paris, 1600-1649, étude par Alan Howe, documents analysés par Madeleine Jurgens et Alan Howe [457 actes], transcriptions par Andrée Chauleur et Pierre-Yves Louis, Paris, Archives nationales, 2000, notice n° 56 (instrument de recherche imprimé dématérialisé dont la version intégrale est accessible en ligne par la rubrique 'Autres instruments de recherche', voir contexte dans le Plan d’orientation général - Notaires de Paris, guides thématiques du Minutier).
      bail; Mauconseil (rue); Bourgogne (hôtel de); Poudrac, Charles; Javelle, Guillaume; Rouveau, Jacques; Frénel, Gilles; Gauvin, Sébastien; Réveillon, Nicolas I; Potardeau, Thomas; Brice, Achille; Le Jeune, François; commerçant; hôtelier
    - Reconnaissance de Nicolas Lalouette, imager et imprimeur d'histoires, disant avoir reçu de Pierre Baudry, avocat au Grand Conseil, demeurant rue de la Harpe, une quittance passée par Baudry de 203 l. 8 s. 6 d. pour un quartier échu le 31 mars 1601, d'une rente sur les aides de 813 l. 13 s. 9 d. Si Lalouette ne peut se la faire rembourser, Baudry lui en donnera une autre du quartier suivant. Cette cession est faite au nom de la dame de Bonacourcy, condamnée à payer à Lalouette 400 l. dont 200 sont déjà payées. Lalouette a reçu en outre 86 l. 11 s. 6 d. comptant pour les dépens du procès., 28 août 1606; MC/ET/XV/16
      Documents du Minutier central concernant les peintres, sculpteurs et graveurs au XVIIe siècle (1600-1650), par Marie-Antoinette Fleury et Martine Constans, tome II [études XI à XX, 2445 actes], Paris, Archives nationales, 2010, notice n°1217 (instrument de recherche imprimé dématérialisé, certaines notices sont plus détaillées dans la version intégrale accessible en ligne par la rubrique 'Autres instruments de recherche', voir contexte dans le Plan d’orientation général - Notaires de Paris, guides thématiques du Minutier).
    - Vente par Robert Pinget, maître serrurier, à Augustin Bacquot, maître serrurier, d'une 'place à présent en ruine', Faubourg Montmartre., 29 août 1606 - 29 août 1608; MC/ET/XV/16; Fol.0457
      Marque de Robert Pinget en guise signature.
      Fichier dit 'général' XVIIe-XVIIIe siècles, supplément (620 actes), par Claire Béchu et Guillaume Nahon, 1995-2000. (fichier papier entièrement dématérialisé; voir contexte dans le Plan d’orientation général - Notaires de Paris, guides thématiques du Minutier).
      acte de vente; Montmartre (faubourg); Pinget, Robert; Bacquot, Augustin; serrurier
    - Contrat de mariage entre Claude Duboys, gagne-deniers, et Jeanne Berger, tous deux, demeurant rue du Temple. Parmi les témoins, Claude Sancier, maître graveur, demeurant au port Saint-Bernard, paroisse Saint-Étienne-du-Mont, ami de la future., 12 septembre 1606; MC/ET/XV/16
      Documents du Minutier central concernant les peintres, sculpteurs et graveurs au XVIIe siècle (1600-1650), par Marie-Antoinette Fleury et Martine Constans, tome II [études XI à XX, 2445 actes], Paris, Archives nationales, 2010, notice n°1999 (instrument de recherche imprimé dématérialisé, certaines notices sont plus détaillées dans la version intégrale accessible en ligne par la rubrique 'Autres instruments de recherche', voir contexte dans le Plan d’orientation général - Notaires de Paris, guides thématiques du Minutier).
    - Engagement pour la foire Saint-Germain portant association de trois joueurs d'instruments., 18 septembre 1606; MC/ET/XV/16
      ' Fut present en sa personne Françoys Vollée, joueur d'instrumentz de musique, demourant à Paris, rue de l'Arbre-Secq, parroisse Sainct-Germain-de-l'Auxerrois, Françoys Verju, trompette demourant aussy à Paris rue Comtesse-d'Arthois, parroisse Sainct-Eustache, et Allin Ligier, aussy joueur d'instrumentz de musique, demeurant aussy à Paris rue Guerin-Boisseau, parroisse Sainct-Laurens, lesquelz de leurs bons grez et bonnes vollontez sans aulcune force ne contraincte sy comme ilz ont dict, recognurent et confesserent et par ces presentes confessent s'estre associez et associent ensemblement du jour Sainct-Michel prochainement venant jusques après la foire Sainct-Germain aussy prochainement venant aux representations d'artiffices qu'ilz representeront tant en ceste ville de Paris, faulxbourgs d'icelle que alieurs où ilz adviseront bon estre à gain et à perte, que Dieu ne veuille, le proffict qui proviendra desdictz jeux et autres choses par eulx representées tant ensemblement que separement se partira, après les fraiz qu'il conviendra faire desduictz et rabatuz, s'il reste aulcune chose par tiers et s'il y a perte, comme dict est, que Dieu ne veille, se portera aussy par tiers, de laquelle association ne se pourront departir sans le consentement l'ung de l'autre. Car ainsy etc, promectant etc, obligeant chacun en droy soy corps et biens, renonceant d'une part et d'aultre.
      Faict et passé à Paris, ès estudes des nottaires soubzsignez, le lundy avant midy dix-huictiesme jour de septembre mil six cent six et ont lesdictz Verju et Lignier declaré ne scavoyr escripre ne signer et ledict Vollée a signé ces presentes:
      François VOLÉ LEROUX (notaire) CUVILLYER (notaire)
      Documents du Minutier central concernant l'histoire de la musique (1600-1650), par Madeleine Jurgens, tome II [études XI à XX, 1900 actes], Paris, Archives nationales, 1974, p. 429 (instrument de recherche imprimé dématérialisé, certaines notices sont plus détaillées dans la version intégrale accessible en ligne par la rubrique 'Autres instruments de recherche', voir contexte dans le Plan d’orientation général - Notaires de Paris, guides thématiques du Minutier).
    - Transaction de Nicolas Lalouette, en son nom et celui de sa mère, Marie Marestz, et Crépin Moreau, imager, avec Michel de Mathonière, imager et imprimeur d'histoires, pour injures et voies de fait. Pour clore le procès, Mathonière a donné à Lalouette 120 l. pour ses frais, en attendant 105 l. pour la remise des deux sentences., 18 octobre 1606; MC/ET/XV/16
      Documents du Minutier central concernant les peintres, sculpteurs et graveurs au XVIIe siècle (1600-1650), par Marie-Antoinette Fleury et Martine Constans, tome II [études XI à XX, 2445 actes], Paris, Archives nationales, 2010, notice n°1218 (instrument de recherche imprimé dématérialisé, certaines notices sont plus détaillées dans la version intégrale accessible en ligne par la rubrique 'Autres instruments de recherche', voir contexte dans le Plan d’orientation général - Notaires de Paris, guides thématiques du Minutier).
    - Bail d'une durée indéterminée par Jean Boussy, curateur des héritages déguerpis par Marguerite Crucquet, veuve de Charles Vigoureulx, imager et imprimeur d'histoires, à Mathurine Chefdeville, femme et procuratrice de Mathieu de Mannouvoyer, d'une maison où elle demeure, jadis à l'enseigne de l'Ange, hors la porte Saint-Jacques, au loyer annuel de 60 l., 30 octobre 1606; MC/ET/XV/16
      Documents du Minutier central concernant les peintres, sculpteurs et graveurs au XVIIe siècle (1600-1650), par Marie-Antoinette Fleury et Martine Constans, tome II [études XI à XX, 2445 actes], Paris, Archives nationales, 2010, notice n°375 (instrument de recherche imprimé dématérialisé, certaines notices sont plus détaillées dans la version intégrale accessible en ligne par la rubrique 'Autres instruments de recherche', voir contexte dans le Plan d’orientation général - Notaires de Paris, guides thématiques du Minutier).
  - Minutes. 1607, MC/ET/XV/17; registre
    Manque(s) constaté(s) dans cet article:
    La fin de l'article manque.
    - Déclaration par Fleury Jacob, dit Montfleury, comédien français, à Mathieu Le Febvre, dit La Porte, comédien du roi, portant mainlevée de la saisie faite à sa requête sur les hardes et bagages de La Porte et des autres comédiens de la troupe, à condition que les bagages de La Porte et de Montfleury soient portés à frais communs dans la ville de Rouen., 8 février 1607; MC/ET/XV/17
      Documents du Minutier central des notaires de Paris, Le théâtre professionnel à Paris, 1600-1649, étude par Alan Howe, documents analysés par Madeleine Jurgens et Alan Howe [457 actes], transcriptions par Andrée Chauleur et Pierre-Yves Louis, Paris, Archives nationales, 2000, notice n° 59 (instrument de recherche imprimé dématérialisé dont la version intégrale est accessible en ligne par la rubrique 'Autres instruments de recherche', voir contexte dans le Plan d’orientation général - Notaires de Paris, guides thématiques du Minutier).
      déclaration; Rouen (Seine-Maritime); Jacob dit Montfleury, Fleury; Le Febvre dit La Porte, Mathieu; acteur; acteur
    - Contrat de mariage de Simon Valleran, âgé de 25 ans, tailleur de marbre, demeurant rue Tireboudin, natif de Chéry en Laonnais, fils de Rémi Valleran, manouvrier, et Jacqueline Poindron, avec Jeanne Maclou, majeure, chaperonnière, demeurant rue Beaurepaire. Régime: communauté. Dot: 100 l. d'argent comptant données par Jean Maclou, marchand bourgeois de Paris, frère de la future, et des presses à chaperons valant 30 l. Douaire: douaire coutumier ou 100 l., 13 février 1607; MC/ET/XV/17
      Documents du Minutier central concernant les peintres, sculpteurs et graveurs au XVIIe siècle (1600-1650), par Marie-Antoinette Fleury et Martine Constans, tome II [études XI à XX, 2445 actes], Paris, Archives nationales, 2010, notice n°2158 (instrument de recherche imprimé dématérialisé, certaines notices sont plus détaillées dans la version intégrale accessible en ligne par la rubrique 'Autres instruments de recherche', voir contexte dans le Plan d’orientation général - Notaires de Paris, guides thématiques du Minutier).
    - Contrat d'apprentissage pour 7 ans au profit de Jacques Sénéchal, âgé de 12 ans qui ne sait ni écrire ni signer, entre son père, Pierre Sénéchal, voiturier par terre, demeurant rue des Petits-Carreaux, et Nicolas Lalouette, marchand imprimeur d'histoires et peintre sur papier, demeurant rue Montorgueil. Il sera logé, nourri et habillé par son maître. Son père lui fournira un habit complet pour la Pâque suivante., 15 février 1607; MC/ET/XV/17
      Documents du Minutier central concernant les peintres, sculpteurs et graveurs au XVIIe siècle (1600-1650), par Marie-Antoinette Fleury et Martine Constans, tome II [études XI à XX, 2445 actes], Paris, Archives nationales, 2010, notice n°1219 (instrument de recherche imprimé dématérialisé, certaines notices sont plus détaillées dans la version intégrale accessible en ligne par la rubrique 'Autres instruments de recherche', voir contexte dans le Plan d’orientation général - Notaires de Paris, guides thématiques du Minutier).
    - Contrat d'apprentissage pour 7 ans au profit de Jeanne Gynot, fille de feu Adam Gynot, entre sa mère, Marie Cocquier [ou Costière, cf. no 445; qui ne sait écrire ni signer], demeurant à La Croix-Saint-Oyen près Compiègne, et Agnès Duicque, couturière, femme de Nicolas Callemont, imprimeur, demeurant rue Montorgueil. Elle sera nourrie, logée, chauffée et éclairée par sa maîtresse., 17 février 1607; MC/ET/XV/17
      Documents du Minutier central concernant les peintres, sculpteurs et graveurs au XVIIe siècle (1600-1650), par Marie-Antoinette Fleury et Martine Constans, tome II [études XI à XX, 2445 actes], Paris, Archives nationales, 2010, notice n°444 (instrument de recherche imprimé dématérialisé, certaines notices sont plus détaillées dans la version intégrale accessible en ligne par la rubrique 'Autres instruments de recherche', voir contexte dans le Plan d’orientation général - Notaires de Paris, guides thématiques du Minutier).
    - Constitution par Jean Cosnel, marchand boulanger, demeurant à Gonesse, à Jean Lebret, maître joueur d'instruments, demeurant rue de la Pelleterie, de 75 sols de rente, moyennant 60 livres., 14 mars 1607 - 1er juillet 1615; MC/ET/XV/17
      1615, 1er juillet. Quittance par Claude François, femme de Jean Lebret, du rachat de la rente.
      Documents du Minutier central concernant l'histoire de la musique (1600-1650), par Madeleine Jurgens, tome II [études XI à XX, 1900 actes], Paris, Archives nationales, 1974, p. 591 (instrument de recherche imprimé dématérialisé, certaines notices sont plus détaillées dans la version intégrale accessible en ligne par la rubrique 'Autres instruments de recherche', voir contexte dans le Plan d’orientation général - Notaires de Paris, guides thématiques du Minutier).
    - Attestation par Nicolas de Mathonière de la vente, le jour même, à Léonard Troullet, marchand, trafiquant en Espagne [qui ne sait ni écrire ni signer], de marchandises emballées et destinées à l'Espagne: 14 grosses 1/2 de cartons vernis de sujets de dévotion et saints., 16 mars 1607; MC/ET/XV/17
      Documents du Minutier central concernant les peintres, sculpteurs et graveurs au XVIIe siècle (1600-1650), par Marie-Antoinette Fleury et Martine Constans, tome II [études XI à XX, 2445 actes], Paris, Archives nationales, 2010, notice n°2241 (instrument de recherche imprimé dématérialisé, certaines notices sont plus détaillées dans la version intégrale accessible en ligne par la rubrique 'Autres instruments de recherche', voir contexte dans le Plan d’orientation général - Notaires de Paris, guides thématiques du Minutier).
    - Accord de Charles Petit, âgé de 25 ans, imager et imprimeur d'histoires, demeurant rue Montorgueil, héritier par moitié par sa mère, Marie Vigoureulx, de son aïeule maternelle, Marie Desfreux, veuve de Guillaume Saulée et en premières noces de Guillaume Vigoureulx, boisselier, et héritier sous bénéfice d'inventaire de son aïeule paternelle, Anne Picard, veuve de Jean Petit, maître coffretier malletier, avec son tuteur Nicolas Prové, imager et imprimeur d'histoires, et son subrogé tuteur Samuel Petit, maître coffretier malletier, pour son compte de tutelle et sur les planches et meubles, d'après les inventaires de Marie Desfreux du 29 septembre 1594 et d'Anne Picard du 19 septembre 1606 [notaires non cités]. Petit est reliquataire de 34 l. envers Prové qui lui en fait l'abandon., 27 avril 1607; MC/ET/XV/17
      Documents du Minutier central concernant les peintres, sculpteurs et graveurs au XVIIe siècle (1600-1650), par Marie-Antoinette Fleury et Martine Constans, tome II [études XI à XX, 2445 actes], Paris, Archives nationales, 2010, notice n°1674 (instrument de recherche imprimé dématérialisé, certaines notices sont plus détaillées dans la version intégrale accessible en ligne par la rubrique 'Autres instruments de recherche', voir contexte dans le Plan d’orientation général - Notaires de Paris, guides thématiques du Minutier).
    - Contrat de mariage entre Charles Petit, imager et imprimeur d'histoires, demeurant rue Montorgueil, et Jeanne Cuvillyer, fille de feu Gaspard Cuvillyer, maître vinaigrier, et Jeanne Maubuge, demeurant rue Beaurepaire. Régime: communauté. Dot: 150 l. dont 30 de gages dûs, ses habits nuptiaux et une place à vendre le poisson de mer détrempé. Douaire: 150 l. Parmi les témoins, Nicolas Prové, marchand imager, oncle du futur, Marguerite Crucquet, veuve de Charles Vigoureulx, imager, maîtresse de la future, Jean Boussy, maître imager, son ami., 29 avril 1607; MC/ET/XV/17